臺灣基隆地方法院基隆簡易庭民事判決
111年度基簡字第18號
原      告  陳裕謀  
被      告  高豊工程有限公司

法定代理人  卓佩令  
                      指定送達址：基隆市○○區○○路000                                    巷0○0號0樓
上列當事人間請求給付票款事件，本院於民國111年3月15日言詞
辯論終結，判決如下：
    主  文
被告應給付原告新臺幣(下同)238萬5,300元，及自如附表所示之
利息起算日起至清償日止，按年息6%計算之利息。
訴訟費用3萬3,076元由被告負擔2萬4,386元，原告負擔8,690元
元。
本判決得執行。但被告如於假執行程序實施前，以238萬5,300元
為原告預供擔保，得免為假執行。
    事實及理由
一、原告起訴主張：伊執有被告簽發如附表所示之支票9紙（下
    稱系爭支票），惟屆期提示均因存款不足及拒絕往來戶而遭
    退票，爰依票據關係提起本訴，並聲明：如主文所示。
二、被告答辯：支票系公司簽發的沒有錯，對原告的請求沒有意
    見，本來就應該要付款，但目前公司營運狀況無法立刻付款
    等語。
三、按在票據上簽名者，依票上所載文義負責；發票人應照支票
    文義擔保支票之支付；發票人、承兌人、背書人及其他票據
    債務人，對於執票人連帶負責；執票人於第130條所定提示
    期限內，為付款之提示而被拒絕時，對於前手得行使追索權
    ；執票人向支票債務人行使追索權時，得請求自為付款提示
    日起之利息，如無約定利率者，依年利六釐計算，票據法第
    5條第1項、第126條、第96條、第131條第1項前段及第133條
    分別定有明文。本件原告主張其執有被告所簽發之系爭支票
    ，分別於附表所示之提示日提示均未獲付款等事實，業據其
    提出系爭支票暨退票理由單等件影本為證，且為被告所不爭
    執，堪認實在。從而，原告依票據關係請求被告給付238萬5
    ,300元，及如附表所示之利息，為有理由，應予准許。
四、本件係民事訴訟法第427條第2項第6款所定本於票據有所請
    求而涉訟之財產權訴訟，本院為被告敗訴之判決，應依職權
    宣告假執行，並依同法第392條第2項規定，依職權宣告被告
    預供擔保，而免為假執行。
五、按原告撤回其訴者，訴訟費用由原告負擔，民事訴訟法第83
    條第1項前段定有明文。本件訴訟費用即第一審裁判費為3萬
    3,076元，而原告聲明原請求給付323萬5,300元，嗣減縮為2
    38萬5,300元，就減縮部分，與撤回無異，其訴訟費用自應
    由原告負擔，爰以被告之敗訴比例，命其負擔訴訟費用2萬4
    ,386元【計算式：（2,385,300元/3,235,300元）×33,076元
    ＝24,386元，元以下四捨五入】，餘由原告負擔。
六、結論：本件原告之訴為有理由，依民事訴訟法第436條第2項
    、第78條、第83條、第87條第1項、第389條第1項第3款及第
    392條第2項，判決如主文。　
中　　華　　民　　國　　111 　年　　3 　　月　　22　　日
　　　            基隆簡易庭法　官　林淑鳳
以上正本係照原本作成。
如對本判決上訴，須於判決送達後20日內向本院提出上訴狀。如
委任律師提起上訴者，應一併繳納上訴審裁判費。
中　　華　　民　　國　　111 　年　　3 　　月　　22　　日
　　　                      書記官　陳櫻姿
　　　　　　　　　　　　　　　
附表：
編號 發票人 付 款 人 發票日  票面金額 提示日及利息起算日   票據號碼  1  高豊工程有限公司 代表人卓佩令 有限責任基隆第一信用合作社 110年8月20日  268,300元  110年8月20日  FAE0000000  2  同上 同上 110年8月31日 342,000元 110年8月31日 FAE0000000 3  同上 同上 110年9月10日 337,000元 110年9月10日 FAE0000000 4 同上 同上 110年9月20日 169,500元  110年9月22日 FAE0000000 5 同上 同上 110年9月20日 296,400元  110年9月22日 FAE0000000 6 同上 同上 110年9月5日 258,000元  110年9月6日 FAE0000000 7 同上 同上 110年9月25日 280,000元  110年9月27日 FAE0000000 8 同上 同上 110年9月30日 192,100元  110年9月30日 FAE0000000 9 同上 同上 110年10月5日 242,000元  110年10月5日 FAE0000000